# 经营性资产

提问人：大葱拌牛肉 时间：2016-06-01 16:48:36
合并资产负债表的经营性资产余额具体指什么？资产中除了经营性资产外，还有哪几种资产的类型？放在无形资产里面的不会给企业带来收入的道路等公益性资产是不能包含在内的吧

回答人：chenyiwei
“经营性资产”不是会计概念。你说的“放在无形资产里面的不会给企业带来收入的道路等公益性资产”首先应当考虑确认为资产是否恰当的问题。